# 请教：同一控制下的子公司无偿划转问题

提问人：328375237 时间：2019-08-09 09:08:11
请问下各位大神：
甲公司为集团总部，A和 B分别为集团的全资二级企业，C 是A 的全资子公司，D 是C 的全资子公司，现集团要将 D无偿划转给 B，甲公司要求划出企业不调整实收资本，请教下 A公司如何做账呢？
其中：D 公司实收资本 5000 万元，净资产 6000 万元；
C 公司实收资本 6500 万元，净资产 3000 万元；
A 公司实收资本 4000 万元，净资产 500 万元。
感谢！

回答人：chenyiwei
各公司个别报表层面的处理：
1 、B公司：借：长期股权投资——D 6000，贷：资本公积 6000 2 、C 公司：（假设 C 对 D 的投资成本是 5000 万）借：资本公积 5000 ，贷：长期股权投资——D 5000
3 、A 公司：借：资本公积 5000 ，贷：长期股权投资——C 5000 4 、甲公司：借：长期股权投资——B 5000，贷：长期股权投资——A 5000在 A和 C的合并报表层面，需合并 D的报表直至划出日，按 D 的划出日净资产 6000 依次冲减资本公积、盈余公积、未分配利润。

提问人：328375237 时间：2019-08-10 10:56:03
可是陈大大，A 公司的如果冲减资本公积 5000 ，资本公积就是负数了，这样是不是就应该依次冲减资本公积、盈余公积和未分配利润，并且这个问题会不会涉及到变相减资呢？

回答人：chenyiwei
应该依次冲减资本公积、盈余公积和未分配利润.

提问人：polariswong 时间：2019-08-10 14:43:17
资本公积（股本溢价）在个别报表不应出现负数，但在合并报表可以出现负数，那么在 A 和C 的合并报表层面，是否不应该冲减盈余公积、未分配利润，而只冲减资本公积（股本溢价）呢？

回答人：chenyiwei
可以。

提问人：polariswong 时间：2019-08-10 15:04:21
B 公司应该按同一控制下合并处理确认吧？即最终控制方合并报表中的金额

回答人：chenyiwei
是。

提问人：心海拂清风 时间：2019-08-21 19:34:16
请教下陈老师，C公司作为划出方为啥不按照同一控制下划出来处理确认投资收益，如果是支付对价，比如高于账面将资产的价格或者会影响吗？还是只是这块是无偿划转划出方冲减的资本公积？谢谢。
2 、权益性交易和同一控制下企业合并在划转的情况如何区分？是否区分有无对价和无对价会计处理会不一样？谢谢。
3 、这种划转和财会 2016 17 号文件的划转区别在于这种是集团内部的划转，集团外部的划转三去一补一降的时候才使用 2016 17 号吧，这几个文件之间的关系我有点混乱，还请陈老师指点，谢谢

回答人：chenyiwei
1 、无偿划转时直接冲减权益是惯例。 2 、同一控制下合并本身也是按权益* 易原则处理的。 3 、可以这样理解。确实涉及这部分内容的会计规范体系不完整且容易混淆。